【裁判字號】    98,消債更,127
【裁判日期】    980629
【裁判案由】    更生事件
【裁判全文】
臺灣士林地方法院民事裁定           98年度消債更字第127號
債  務  人  甲○○
                        樓
上列債務人聲請更生事件，本院裁定如下：
    主  文
債務人甲○○自中華民國98年7月1日17時起開始更生程序。
命司法事務官進行本件更生程序。
    理  由
一、按債務人不能清償債務或有不能清償之虞，且無擔保或無優
    先權之債務總額未逾新臺幣（下同）1200萬元者，於法院裁
    定開始清算程序或宣告破產前，得向法院聲請更生，觀諸消
    費者債務清理條例第3 條、第42條第1 項規定自明。次按法
    院開始更生程序之裁定，應載明其年、月、日、時，並即時
    發生效力。法院開始更生或清算程序後，得命司法事務官進
    行更生或清算程序，必要時得選任律師、會計師或其他適當
    之自然人或法人一人為監督人或管理人，復為同條例第45條
    第1 項、第16條所明定。
二、聲請意旨略以：伊有不能清償債務情事，前已提出債權人清
    冊，以書面向最大債權金融機構之聯邦商業銀行股份有限公
    司（下稱聯邦銀行）請求協商。惟伊另積欠非金融機構債務
    債務259 萬9965元，未能納入協商程序清償，伊每月薪資僅
    約2 萬7436元，扣除伊每月必要生活費用9239元後，僅餘1
    萬8197元，實無力負擔全部債務，故協商不成立。又伊無擔
    保或無優先權之債務總額未逾1200萬元，復未經法院裁定開
    始清算程序或宣告破產，爰向本院聲請更生等語。
三、經查，債務人所主張之上開事實，業據提出與聯邦商業銀行
    之前置協商不成立通知書（見本院卷第14頁），財團法人金
    融聯合徵信中心當事人綜合信用報告之協商前置專用債權人
    清冊（見本院卷第29至31頁），債務人民國95、96年度綜合
    所得稅各類所得資料清單及財產歸屬資料清單（見本院卷第
    36 至38 頁），全戶戶籍謄本（見本院卷第12、13頁），中
    華成長二資產管理股份有限公司函（見本院卷第15頁），薪
    資單（見本院卷第45至48頁），水、電、瓦斯、電話、醫療
    、管理費單據等為證，核閱屬實。準此，債務人每月薪資約
    2 萬7436元，扣除每月生活費用9239元後，所餘1 萬8197元
    ，確不足履行全部債務259 萬9965元，債務人主張有不能清
    償債務之虞，堪認為真實。此外，債務人復查無消費者債務
    清理條例第6 條第3 項、第8 條或第46條各款所定駁回更生
    聲請之事由存在，則債務人聲請更生，應屬有據。揆諸首開
    說明，應予開始更生程序，並命司法事務官進行本件更生程
    序。
四、爰裁定如主文。
中    華    民    國    98    年    6     月    29    日
                  民事第二庭  法      官  陳玉曆
上為正本係照原本作成。
本件不得抗告。
中    華    民    國    98    年    6     月    29    日
                              書  記  官  朱亮彰


司法院資訊處製作；財團法人民間司法改革基金會備份。
